# 奖补资金是否涉及非经常损益

提问人：srmx1222 时间：2017-01-13 10:21:45
三、关于中央企业对工业企业结构调整专项奖补资金的会计处理
根据《财政部关于印发〈工业企业结构调整专项奖补资金管理办法〉的通知》（财建﹝ 2016 ﹞ 253 号，以下简称 253 号文），中央财政将安排工业企业结构调整专项奖补资金（以下简称专项奖补资金），用于支持地方政府和中央企业推动钢铁、煤炭等行业化解过剩产能。
中央企业在收到预拨的专项奖补资金时，应当暂通过“专项应付款”科目核算，借记“银行存款”等科目，贷记“专项应付款”科目。中央企业按要求开展化解产能相关工作后，按照 253 号文规定的计算标准等，能够合理可靠地确定因完成任务所取得的专项奖补资金金额的，借记“专项应付款”科目，贷记有关损益科目；不能合理可靠地确定因完成任务所取得的专项奖补资金金额的，应当经财政部核查清算后，按照清算的有关金额，借记“专项应付款”科目，贷记有关损益科目；预拨的专项奖补资金小于企业估计应享有的金额的，不足部分的差额借记“其他应收款”；因未能完成有关任务而按规定向财政部缴回资金的，按缴回资金金额，借记“专项应付款”科目，贷记“银行存款”等科目。 关于上述奖补资金应该不涉及非经常损益吧，因为企业应该就是对于奖补资金代收代付，不涉及损益，虽然上面会计处理有涉及损益科目，但是应该只是将垫付部分冲回，不知各位大神怎么理解？

回答人：chenyiwei
上述规定的意思就是：发生奖补资金补助范围内的人员安置等支出时，应当正常核算（例如作为辞退福利计入损益），同时将对应的奖补资金金额从专项应付款转入营业外收入。所以由奖补资金转入的营业外收入应作为非经常性损益。与此同时，对一次性发生的金额较大的辞退福利计提支出，可考虑是否作为“企业重组费用，如安置职工的支出、整合费用等”也列入非经常性损益。